臺灣臺南地方法院交通事件裁定　　　　 96年度交聲字第326號
移送機關　　交通部公路總局嘉義區監理所台南監理站
異議人即
受處分人　　甲○○
上列受處分人因違反道路交通管理處罰條例案件，對於交通部公
路總局嘉義區監理所台南監理站民國96年4月27日所為之裁決處
分（處分案號：嘉監南字第裁74-S00000000號），聲明異議，本
院裁定如下：
    主  文
異議駁回。
    理  由
一、原處分意旨略以：異議人即受處分人甲○○（下稱異議人）
    ，所有之車牌號碼RW3-997號輕機車，於民國（下同）94年9
    月4日17時00分許，在台南市○○路，因在禁止臨時停車處
    所停車，經台南市警察局交通隊員警製單逕行舉發，嗣交通
    部公路總局嘉義區監理所台南監理站（下稱移送機關），以
    違規事實明確，乃依違反道路交通管理處罰條例第56條第1
    項第1款之規定，裁處異議人罰鍰新台幣1,200元。
二、本件聲明異議意旨略以：上揭舉發地點人行道上停滿機車，
    且禁止停車線與標示遭機車擋住均不清楚，況只拖吊一小部
    分違規機車令人難以接受，應統一規定不可停放或不限制停
    放，否則是誘民犯法等語。
三、按汽車駕駛人停車時，在禁止臨時停車處所停車者，處新臺
    幣600元以上1,200元以下罰鍰，道路交通管理處罰條例第56
    條第1項第1款定有明文。
四、經查：
(1)、移送機關指稱異議人所有牌照號碼RW3-997號輕機車，於94
    年9 月4日17時許，在台南市○○路，遭警舉發在禁止臨時
    停車處所停車，有台南市警察局94年9月4日南市警交字第S0
    0000000號舉發違反道路交通管理事件通知單1份附卷可稽，
    且有台南市警察局96年12月6日南市警交字第字第096504063
    20號函所附採證照片1幀附卷可佐，亦為異議人所不否認，
    此部分事實當可認定。
(2)、異議人雖辯稱該處禁止停車線等標誌不清，皆被停滿之機車
    擋住，且只拖吊一部份違規機車有所不公云云。惟查人行道
    依法本非供駕駛人停車之處所，係專供行人行走之處，不待
    主管機關劃設或設置標線、標誌為必要，倘在人行道之前劃
    設有禁止停車之紅色實線或設置標誌，亦僅具提醒、督促駕
    駛人注意之作用而已，並非以有無設有禁止停車之標線或標
    誌，作為判定該人行道是否為禁止臨時停車處所之處罰依據
    ，此觀之道路交通安全規則第111條第1項第1款規定「人行
    道不得臨時停車」，與同條項第3款規定「在設有禁止停車
    標誌、標線之處所不得停車」併列，前者係以法律明文禁止
    停車之方式為規範即明，為保障其他用路人之安全及權益
   ，受處分人概不得諉以該禁止停車之標線或標誌不清即得於
    該處停車而解免其責。
(3)、其次，異議人復僅有一部份違規機車被拖吊，執法單位之作
    為令人難以接受云云作為異議理由，惟按行政行為，應以誠
    實信用之方法為之，並應保護人民正當合理之信賴；行政行
    為，非有正當理由，不得為差別待遇，行政程序法第8條、
    第6條分別定有明文，此即行政法上之誠實信用原則、信賴
    保護原則及平等原則。是基於事理本質，相同事件固應為相
    同之處理，不得任意為差別之待遇；然在法治國家，遵守法
    規為每一國民之責任，自亦不得以他人違規行為尚未被取締
    ，即執以為自己亦可以不遵守規定之適法理由，否則即曲解
    平等原則之真義，亦即人民不得主張「不法之平等」，故行
    政機關若怠於行使權限，致使人民因個案違法狀態未排除而
    獲得利益時，該利益並非法律所應保護之利益，因此其他人
    民不能要求行政機關比照該違法案例授予利益。是異議人指
    摘亦有他人車輛停放，未見執行機關處罰乙節，與其是否具
    備道路交通管理處罰條例第56條第1項第1款規定之要件無涉
    ，並不能據為其免責之依據，受處分人以前情置辯，自不可
    採。從而，本件事證明確，異議人之違規行為堪以認定。
五、綜上所述，異議人因在禁止臨時停車處所停車，經移送機關
    依道路交通管理處罰條例第53條第1項第1款之規定，裁處異
    議人罰鍰新台幣1,200元，並無違誤，從而，異議人之異議
    為無理由，應予駁回。
六、據上論斷，應依道路交通案件處理辦法第19條，裁定如主文
    。
中　　華　　民　　國　　96　　年　　12　　月　  31　　日
 　　　　　　　　　　交通法庭   法　官　陳淑勤
以上正本證明與原本無異。
如不服本裁定應於送達後5日內向本院提出抗告狀。
      　　　　　　　　　　　　　書記官　陳金堂
中　　華　　民　　國　　96　　年　　12　　月　　31    日
